臺灣新竹地方法院刑事判決　　　　　　100年度審訴字第124號
公　訴　人　臺灣新竹地方法院檢察署檢察官
被　　　告　施柏辰
上列被告因違反槍砲彈藥刀械管制條例等案件，經檢察官提起公
訴（99年度偵字第8643號），經被告於本院準備程序中，就被訴
事實為有罪之陳述，經告知被告簡式審判程序之旨，並聽取檢察
官、被告之意見後，經本院裁定進行簡式審判程序，本院判決如
下：
    主    文
施柏辰犯收受贓物罪，處有期徒刑貳月，如易科罰金，以新臺幣
壹仟元折算壹日。又犯收受贓物罪，處有期徒刑貳月，如易科罰
金，以新臺幣壹仟元折算壹日。應執行有期徒刑月，如易科罰
金，以新臺幣壹仟元折算壹日。
    事    實
一、施柏辰前於民國99年9 月間，因竊盜案件，經本院以99年度
    審易902號判決判處有期徒刑4月確定（尚未執行，未構成累
    犯）。其明知其友人張家誠（所涉犯竊盜、收受贓物部分及
    違反槍砲彈藥刀械管制條例之案件，由本院另行審結）所交
    付之AIRWALK 橄欖綠色背包、國瑞汽車中控台等如附表所示
    之物，係張家誠所竊取之物，為來路不明之贓物，竟仍基於
    收受贓物之犯意，分別於99年11月4 日某時、99年11月5 日
    10 時 至12時間某時，在新竹市○○路「蓮美飯店」門口及
    新竹市○○路○ 段「向日葵汽車旅館」內，分次向張家誠收
    受前開物品。嗣於99年11月5 日下午4 時30分，在新竹市○
    區○○街11號前，施柏辰因駕駛未懸掛車牌之自用小客車為
    警攔檢盤查後，在該車上扣得如AIRWALK 橄欖綠色背包、國
    瑞汽車中控台等如附表所示之來路不明之贓物，經施柏辰供
    稱係向張家誠收受，始於同日下午5 時許，由施柏辰帶同員
    警至新竹市○○路96號前，見張家誠形跡可疑上前盤查，而
    查獲上情。
二、案經新竹市警察局第一分局、第二分局、第三分局報告臺灣
    新竹地方法院檢察署檢察官偵查起訴。
    理    由
一、本件被告施柏辰所犯收受贓物罪，『非』死刑、無期徒刑、
    最輕本刑為3 年以上有期徒刑之罪，或高等法院管轄第一審
    之案件，被告於本院準備程序進行中，就被訴事實為有罪之
    陳述，經本院認合於刑事訴訟法第273條之1第1 項之規定，
    裁定適用簡式審判程序，合先敘明。
二、認定犯罪事實所憑之證據及理由：
（一）訊據被告施柏辰坦承2 次向被告張家誠收受其所竊取如附
      表所示之物，迭於警詢、偵查及本院準備程序時，均坦承
      不諱（見99年度偵字第8643號偵查卷【下稱8643卷】第21
      至23、185至186、207至271頁；99年度他字第2501號偵查
      卷第14頁；本院卷第28至39頁）。
（二）同案被告張家誠坦承竊取如附表所示之物交由被告施柏辰
      銷贓變賣換取現金之事實（見8643卷第183至185、229 至
      231、268頁）。
（三）復有證人即被害人謝京、證人即告訴人陳仕豪於警詢之
      指述（見8643卷第52、70至72頁），大致相符。
（四）另扣得如附表所示之物及新竹市警察局第一分局搜索、扣
      押筆錄、扣押物品目錄表各1 份及照片13張、贓物認領保
      管單2紙存卷可稽（見8643卷第56、73至84頁）。
（五）綜上，被告上開自白內容確與事實相符，堪足採信，本案
      事證已臻明確，被告上開犯行洵堪認定，自應依法予以論
      罪科刑。
三、論罪科刑：
（一）核被告施柏辰所為，均係犯刑法第349條第1項之收受贓物
      罪。
（二）數罪併罰：被告施柏辰上開2次收受贓物犯行，犯意各別
      時間、地點均不同，應予分論併罰。
（三）爰審酌被告施柏辰年紀尚輕，前已有偷竊前科素行，有臺
      灣高等法院被告前案紀錄表1 份附卷可憑，竟仍不知警惕
      ，衡酌其智識程度非低，其明知如附表所示之物係同案被
      告張家誠竊取他人財產犯罪所得之贓物，仍加以收受，顯
      見其法治觀念薄弱，使被害人於財產遭受不法侵害後，回
      復權利之行使發生困難，惟被告犯後坦承一切犯行，態度
      尚可，兼衡所失物品部分由被害人領回，所受損害業已減
      輕等一切情狀，分別量處如主文所示之刑，並定其應執行
      刑，暨諭知易科罰金折算標準，以資懲儆。
四、據上論斷，應依刑事訴訟法第273條之1第1 項、第299條第1
    項前段，刑法第349條第1項、第51條第5款，第41條第1項前
    段，刑法施行法第1條之1第1項、第2項前段，判決如主文。
本案經檢察官邱志平到庭執行職務。
中    華    民    國    100    年    5    月     2    日
                       刑事第九庭法  官       邱忠義
以上正本證明與原本無異。
如不服本判決應於收受本判決後10日內向本院提出上訴書狀，上
訴書狀應敘述具體理由。上訴書狀未敘述上訴理由者，應於上訴
期間屆滿後20日內補提理由書狀於本院「切勿逕送上級法院」。
中    華    民    國    100    年    5    月     2    日
                                 書記官       李念純
附錄本案論罪科刑法條：
刑法第349 條第1 項：
收受贓物者，處3 年以下有期徒刑、拘役或500 元以下罰金。（
罰金之貨幣單位改為新臺幣，並提高為30倍）
附表：
┌──┬──────────────┬───┐
│編號│名        稱                │數量  │
├──┼──────────────┼───┤
│ 1  │Transcend 160GB 硬碟        │1 台  │
│    │                            │      │
├──┼──────────────┼───┤
│ 2  │PHILIPS 硬碟                │1 台  │
├──┼──────────────┼───┤
│ 3  │國瑞轎車中控台              │1 座  │
│    │                            │      │
├──┼──────────────┼───┤
│ 4  │Kinloch Anderson 皮夾       │1 只  │
│    │                            │      │
├──┼──────────────┼───┤
│ 5  │橡膠手套                    │1 付  │
├──┼──────────────┼───┤
│ 6  │AIRWALK 橄欖綠背包          │1 只  │
├──┼──────────────┼───┤
│ 7  │黑色圓圈花色提袋            │1 只  │
├──┼──────────────┼───┤
│ 8  │捐血中心提袋                │1 只  │
├──┼──────────────┼───┤
│ 9  │MOTOROLA銀色手機            │1 支  │
├──┼──────────────┼───┤
│ 10 │Dbtel銀色手機               │1 支  │
└──┴──────────────┴───┘